【裁判字號】    95,裁,2607
【裁判日期】    951123
【裁判案由】    營利事業所得稅
【裁判全文】
最  高  行  政  法  院  裁  定
                                     95年度裁字第02607號
上  訴  人  盛美機械股份有限公司
代  表  人  甲  ○
被 上訴 人  財政部臺灣省北區國稅局
代  表  人  乙○○
上列當事人間因營利事業所得稅事件，上訴人對於中華民國94年
5月12日臺北高等行政法院93年度訴字第2023號判決，提起上訴
，本院裁定如下：
    主  文
上訴駁回。
上訴審訴訟費用由上訴人負擔。
    理  由
一、按當事人依行政訴訟法第243條第1項規定，以高等行政法院
    判決有不適用法規或適用法規不當為上訴最高行政法院之理
    由時，其上訴狀或理由書應有具體之指摘，並揭示該法規之
    條項或其內容。若係成文法以外之法則，應揭示該法則之意
    旨。倘為司法院解釋、或本院之判例，則應揭示該判解之字
    號或其內容。上訴狀或理由書如未依此項方法表明者，即難
    認為已對高等行政法院判決之違背法令有具體之指摘，其上
    訴自難認為合法。
二、查本件上訴意旨略以：上訴人依「主導性新產品開發輔導辦
    法」第2條規定，由經濟部工業局提供之補助款，並無需對
    經濟部工業局提供勞務，應依所得稅法第4條第1項第8款規
    定，免納所得稅。原判決指稱系爭研究補助費新台幣（下同
    ）7,790,000元，並非給個人之獎助金，核與上訴人所主張
    援引免納所得稅之財政部民國65年4月22日台財稅第32571號
    函釋意旨不符，自無該函釋之適用餘地。惟所得稅法第4條
    第1項第8款規定，並未限制以個人受領才能享受免稅。對照
    同條項第23款針對「個人」免稅所得之規定明訂於條文中，
    本件適用之所得稅法第4條第1項第8款條文既無以「個人」
    為限，原判決認為適用免稅規定應以「個人」為限，顯已違
    反所得稅法第4條第1項第8款規定。綜上，爰請廢棄原判決
    ，並撤銷訴願決定及原處分等語。然查「營利事業所得之計
    算，以其本年度收入總額減除各項成本費用、損失及稅捐後
    之純益額為所得額。」、「凡顯屬收入項目列入非收入項目
    ，或非收入科目中有應轉列收入項目而未轉列，因而短報所
    得額者，均依所得稅法第110條規定辦理。」行為時所得稅
    法第24條、營利事業所得稅查核準則第17條分別定有明文。
    又「公司參加各級政府機關專案計畫而與相關研究機構共同
    研發或公司從事配合各級政府機構之研究發展計畫之支出，
    得按抵減辦法第2條各款規定分別適用投資抵減，惟公司因
    參加該專案計畫而自各級政府機關領取之補助款，應列為公
    司收入。」為財政部89年4月21日台財稅第0890453102號函
    頒公司研究與發展人才培訓及建立國際品牌形象支出適用投
    資抵減辦法審查要點所明定。而系爭經濟部工業局撥付之研
    究補助費7,790,000元，並非給個人之獎助金，應列為上訴
    人公司收入。原處分予以調整其他收入為8,288,467元，核
    定上訴人89年度營利事業所得稅課稅所得額為11,625,958元
    ，應補稅額1,184,129元，揆諸前開規定與說明，尚無違誤
    ，訴願決定及原判決均予維持，於法亦無不合。上訴論旨雖
    以原判決有適用法規不當之違法為由，惟核其內容，乃上訴
    人以其對法律上見解之歧異，就原審取捨證據、認定事實之
    職權行使，指摘其為不當，已無可採；且上訴意旨對原判決
    究竟有何違背法令之事由，並未具體指明。參照首揭規定，
    其上訴顯難認為合法，應予駁回。
三、依行政訴訟法第249條第1項前段、第104條、民事訴訟法第
    95條、第78條，裁定如主文。
中    華    民    國    95    年    11    月    23    日
                  第三庭審判長法  官  趙  永  康
                              法  官  姜  仁  脩
                              法  官  林  茂  權
                              法  官  鄭  忠  仁
                              法  官  黃  淑  玲
以  上  正  本  證  明  與  原  本  無  異
中    華    民    國    95    年    11    月    23    日
                              書記官  王  福  瀛


司法院資訊處製作；財團法人民間司法改革基金會備份。
